臺灣臺北地方法院交通事件裁定　　　　 96年度交聲字第562號
　　原處分機關　臺北市交通事件裁決所
　　異　議　人
　　即受處分人　乙○○
　　代　理　人　甲○○
上列受處分人因違反道路交通管理處罰條例案件，對於臺北市交
通事件裁決所九十六年五月二十八日所為之處分（原處分案號：
北市裁二字第裁二二─ＡＥＶ五九０六八九、二二─ＡＥＶ五九
０六九０號）聲明異議，本院裁定如下：
    主  文
異議駁回。
    理  由
一、按汽車駕駛人有飲酒後其吐氣所含酒精成份超過每公升０．
    二五毫克以上者，不得駕車；汽車駕駛人，駕駛汽車經測試
    檢定有酒精濃渡超過規定標準者，處新台幣（下同）一萬五
    千元以上六萬元以下罰鍰，並當場移置保管其車輛及吊扣其
    駕駛執照一年，道路交通安全規則第一百十四條第二款及道
    路交通管理處罰條例第三十五條第一項第一款分別定有明文
    。又汽車駕駛人駕駛汽車經測試檢定酒精濃度超過規定標準
    者，依違反道路交通管理事件統一裁罰基準表之規定，如駕
    駛人係駕駛機器腳踏車，並經測試檢定其吐氣所含酒精濃度
    超過每公升０．五五毫克以上者，則應對該駕駛人處罰鍰四
    萬五千元。次按汽車駕駛人未領有駕駛執照駕車者，處新台
    幣六千元以上一萬二千元以下罰鍰，並當場禁止其駕駛及扣
    留其車輛牌照，另汽車駕駛人違反本條例規定，應受吊扣駕
    駛執照處分，於汽車駕駛人係無駕駛執照駕車者，在所規定
    最長吊扣期間內，不得考領駕駛執照，道路交通管理處罰條
    例第二十一條第一項第一款及第六十七條第六項分別定有明
    文。
二、本件異議人即受處分人（下稱受處分人）乙○○於民國九十
    六年五月八日二十三時四十九分，於臺北市市○○道處，因
    酒後駕車（經酒測後酒精濃度超過規定標準０．五五毫克以
    上）且未領有駕駛執照駕車、經臺北市政府警察局中正一分
    局舉發在案，依違反道路交通管理處罰條例第三十五條第一
    項第一款、第二十一條第一項第一款及第六十七條第六項規
    定，分別處罰鍰四萬五千元、六千元及一年內不得考領駕照
    。
三、聲明異議意旨略以：受處分人之代理人甲○○固不否認受處
    分人乙○○有如舉發機關所指之違規事實，惟辯稱：受處分
    人患有精神病，九十六年五月八日適為其精神病復發，偷騎
    機車於市○○道而為酒後駕駛及無照駕駛，是其違規當時並
    無行為能力，請求准予免罰云云。
四、經查：
    受處分人於前揭時地酒後駕車及無照駕車之事實，為受處分
    人所不爭執，此外，並有臺北市政府警察局舉發違反道路交
    通管理事件通知單二紙在卷足稽，且交通警察掣單舉發違反
    道路交通管理處罰條例所列之違規事實，本質上為行政處分
    ，係公務員基於職務上之權力，依法就特定之具體事件所為
    之具公法上效果之單方面行政行為，基於公務員為公法上行
    為具有公信力之原則，該行政行為當可被推定為真正，其據
    以依法處分之事實認定亦為正確無誤。受處分人雖具狀辯以
    上開理由，並提出殘障手冊及臺北市立聯合醫院松德院區診
    斷證明書影本一紙，證明其為精神分裂症患者，惟受處分人
    所提出之殘障手冊及診斷證明書僅記載受處分人有精神病、
    精神分裂症，並不足證明受處分人於飲酒後騎乘機車之當時
    ，係正處於不能辨識其行為違法或欠缺依其辨識而行為能力
    之狀態，且受處分人行為時尚能正常騎乘機車於道路，面對
    員警開單時之詢問，業能一一回答，並配合員警呼氣之檢驗
    ，了解員警之要求簽名於舉發違反道路交通管理事件通知單
    及酒精濃度測試單上，難認為其行為當時有何精神障礙或其
    他心智欠缺之情況，因之，受處分人辯稱其因有精神疾病而
    無責任能力云云，核屬卸責之詞，不足採信。
五、綜上所述，受處分人及其代理人否認前開違規行為所為之辯
    解，尚無足採，堪認受處分人確有於前揭時地酒後駕車及無
    照駕車之事實無訛。從而，原處分機關依道路交通管理處罰
    條例第三十五條第一項第一款、第二十一條第一項第一款、
    第六十七條第六項及違反道路交通管理事件統一裁罰標準表
    之規定，分別裁處受處分人四萬五千元、六千元之罰鍰及一
    年內不得考領駕照，依照上開說明，並無不合，應予維持，
    本件受處分人之異議為無理由，應予駁回。
六、據上論斷，應依道路交通案件處理辦法第十九條，裁定如主
    文。
中　　華　　民　　國　　96　　年　　7 　　月　　4 　　日
　    　　　　　　交通法庭法　官　葉珊谷
以上正本證明與原本無異。
如不服本裁定，應於送達後5日內，向本院提出抗告狀。
　　　　　　　　　　　　　書記官　顏淑華
中　　華　　民　　國　　96　　年　　7 　　月　　11　　日
